【裁判字號】    90,簡抗,2
【裁判日期】    900726
【裁判案由】    損害賠償
【裁判全文】
臺灣臺北地方法民事裁定  九十年度簡抗字第二號
    抗  告  人  甲○○
                丙○○
    相  對  人  乙○○
右當事人間請求損害賠償事件，抗告人對於民國八十九年十月十七日本院八十九年度
店簡字第五０五號裁定提起抗告，本院裁定如左：
    主      文
抗告駁回。
抗告程序費用由抗告人負擔。
    理      由
一、抗告意旨略以：抗告人固於民國八十八年二月五日即就同一法律關係提起附帶民
    事訴訟，請求相對人賠償抗告人所受損害，惟因抗告人書立之附帶民事訴訟起訴
    狀，當事人欄臚列甲○○、丙○○為原告，具狀人欄則漏列丙○○，抗告人為符
    合法律程序，乃於八十九年七月十八日加列丙○○為具狀人提起本件訴訟，抗告
    人八十九年七月十八日另行提起之訴訟於法並無違誤，原審裁定駁回抗告人第一
    審之訴，自非適當，應予廢棄等語。
二、按當事人或代理人應於書狀內簽名。又書狀不合程式或有其他欠缺者，審判長應
    定期間命其補正。書狀之欠缺，經於期間內補正者，視其補正之書狀，與最初提
    出同。民事訴訟法第一百十七條第一項前段、第一百二十一條第一項、第三項分
    別定有明文。本件抗告人就渠等遭相對人駕車撞及一事提起刑事附帶民事訴訟，
    其書狀當事人欄臚列甲○○、丙○○為原告，具狀人欄則漏列丙○○，固有刑事
    附帶民事訴訟起訴狀在卷可憑。惟查當事人未於書狀內簽名，僅係書狀不合程式
    之問題，依前揭法文規定，當事人非不得補正，倘當事人於審判長所定期間內補
    正，或審判長未定期間補正而當事人自動補正，甚或於審判長所定期間外法院駁
    回原告之訴前補正，均應認當事人最初提出之書狀無所欠缺，亦即縱當事人所提
    書狀不合程式，惟於法院以起訴不合程式裁定駁回其訴之前，該事件即仍繫屬於
    法院，不得謂尚未起訴。是以，本件抗告人所提之刑事附帶民事訴訟，雖有書狀
    不合程式情形，惟該事件審判長並未就此一欠缺定期間命抗告人補正，且迄未以
    抗告人起訴不合程式裁定駁回其訴，已據本院調閱本院八十八年度交易字第十二
    號刑事卷宗查明屬實，依前所述，抗告人於八十八年二月五日，就渠等遭相對人
    駕車撞及一事，依侵權行為之法律關係提起之刑事附帶民事訴訟，即仍繫屬於法
    院，抗告人於上開刑事附帶民事訴訟繫屬中，另於八十九年七月十八日就同一法
    律關係提起本件第一審之訴，按之民事訴訟法第二百五十三條規定，其後訴即難
    認為適法，從而，原審以裁定駁回抗告人在第一審之訴及假執行之聲請，核無違
    誤，抗告意旨求予廢棄上開裁定，為無理由，應予駁回。
三、依民事訴訟法第四百九十二條第一項、第九十五條、第七十八條，裁定如主文。
中      華      民      國    九十      年      七      月    二十六    日
                              民事第六庭審判長法    官  鄭純惠
                                              法    官  黃明發
                                              法    官  陳秀貞
右為正本係照原本作成
不得再抗告
中      華      民      國    九十      年      八        月      八    日
                                              ~B書記官  林秀妙


司法院資訊處製作；財團法人民間司法改革基金會備份。
